臺灣高等法院臺南分院民事裁定
110年度重抗字第31號
抗  告  人  黃典隆（即黃萬得之繼承人）

相  對  人  第一商業銀行股份有限公司新營分行

法定代理人  莊淑芬  
上列當事人間因返還借款等事件，抗告人對於中華民國110年3月
11日臺灣臺南地方法院110年度重訴字第56號所為裁定，提起抗
告，本院裁定如下：
    主  文
抗告駁回。
抗告訴訟費用由抗告人負擔。
    理  由
一、抗告意旨略以：原法院110年度重訴字第56號返還借款事件
    ，應判決相對人敗訴，並負擔第一審訴訟費用，原法院以抗
    告人未繳納裁判費，不合起訴要件，裁定駁回抗告人之起訴
    ，明顯違背憲法第7條、民事訴訟法第249條第2項反面解釋
    、第78條及民法第474條、第739條之規定，抗告人在原審勝
    訴要件已備，雖未繳納裁判費，法院仍不得以不合起訴要件
    ，駁回抗告人之起訴等語。
二、按提起民事訴訟應依民事訴訟法第77條之13規定繳納裁判費
    ，此為必須具備之程式。又原告之訴，起訴不合程式或不備
    其他要件者，經審判長定期間命其補正而不補正者，法院應
    以裁定駁回之；民事訴訟法第249條第1項第6款亦有明定。
三、本件抗告人於原審起訴，未據繳納裁判費，經原審於民國（
    下同）109年12月9日裁定命抗告人於收受裁定送達7日內補
    正第一審裁判費新臺幣62,875元，該裁定已於109年12月17
    日寄存送達於派出所，有送達證書在卷可稽（見原審補字卷
    第83頁）。又抗告人就上開裁判費聲請訴訟救助，亦經原法
    院於109年12月9日以109年度救字第120號裁定駁回確定，有
    上開裁定、送達證書、民事抗告狀、原法院110年2月1日109
    年度救字第120號裁定附卷可憑（見原審救字卷第15、19、2
    1、25、31、51頁）。抗告人於訴訟救助之聲請經駁回確定
    後，歷相當時日仍未補繳裁判費，則揆諸前開說明，其訴自
    難認為合法。從而，原法院於110年3月11日裁定駁回抗告人
    之起訴，於法並無不合；抗告意旨猶執前詞，指摘原裁定不
    當，求予廢棄，為無理由，應予駁回。
四、據上論結，本件抗告為無理由，爰裁定如主文。
中　　華　　民　　國　　110 　年　　6 　　月　　10　　日
                  民事第三庭    審判長法  官  張世展  
                                      法  官  莊俊華  
                                      法  官  黃佩韻  
上為正本係照原本作成。
本裁定除以適用法規顯有錯誤為理由外，不得再抗告。如提再抗
告，應於收受送達後十日內向本院提出再抗告狀（須附繕本），
並繳納再抗告費新台幣一千元。
提起再抗告應委任律師或具有律師資格之人之委任狀；委任有律
師資格者，另應附具律師資格證書及釋明委任人與受任人有民事
訴訟法第466條之1第1項但書或第2項所定關係之釋明文書影本。
中　　華　　民　　國　　110 　年　　6 　　月　　10　　日
                                      書記官  黃玉秀

【附註】
民事訴訟法第495條之1第2項準用同法第466條之1第1、2項規定
：
(1)對於第二審判決上訴，上訴人應委任律師為訴訟代理人。但
   上訴人或其法定代理人具有律師資格者，不在此限。
(2)上訴人之配偶、三親等內之血親、二親等內之姻親，或上訴
   人為法人、中央或地方機關時，其所屬專任人員具有律師資
   格並經法院認為適當者，亦得為第三審訴訟代理人。
民事訴訟法第466條之2第1項：
  上訴人無資力委任訴訟代理人者，得依訴訟救助之規定，聲請
  第三審法院為之選任律師為其訴訟代理人。